臺灣臺南地方法院臺南簡易庭民事判決
110年度南小字第470號
原告  李湘棋
被告  蔡國基
上列被告因過失傷害案件，經原告提起刑事附帶民事訴訟請求侵
權行為損害賠償（109年度交簡附民字第185號），經本院刑事庭
移送民事庭審理，本院於民國110年9月2日言詞辯論終結，判決
如下：
    主      文
被告應給付原告新臺幣貳萬參仟參佰元，及自民國109年11月17
日起至清償日止，按週年利率百分之五計算之利息。
原告其餘之訴駁回。
訴訟費用由被告負擔4分之1，其餘由原告負擔。
本判決原告勝訴部分得假執行。
    事實及理由
一、按訴狀送達後，原告不得將原訴變更或追加他訴，但因擴張
    或減縮應受判決事項之聲明者，不在此限。民事訴訟法第43
    6條之23、第436條第2項、第255條第1項第3款定有明文。本
    件原告起訴請求被告應給付原告新臺幣（下同）18,000元，
    及自起訴狀繕本送達之翌日起至清償日止，按年利率百分之
    5計算之遲延利息；嗣於民國110年7月28日具狀擴張聲明，
    請求被告應給付原告98,000元及法定遲延利息，經核與前揭
    法條規定並無不合，應予准許，合先敘明。
二、本件被告經合法通知，未於言詞辯論期日到場，核無民事訴
    訟法第386條所列各款情形，爰依原告之聲請，由其一造辯
    論而為判決。
三、原告起訴主張： 
（一）被告於108年11月15日上午7時50分許，無照騎乘車牌號碼
      000-0000號機車，沿臺南市中西區健康路1段由東往西方
      向行駛，途經該路與南門路之交岔路口時，本應注意兩車
      並行之距離，且依當時天候晴、日間自然光線、柏油路面
      乾燥無缺陷、無障礙物、視距良好等情況，並無不能注意
      之情事，竟疏未注意右後方有無來車之情況下，貿然駕車
      減速右偏行駛，以致未能保持兩車並行之安全間隔，適有
      原告騎乘車牌號碼000-0000號機車同向行駛於被告所騎乘
      機車之右後方，見狀避煞不及，兩車遂因此發生擦撞（以
      下簡稱系爭交通事故），致原告人、車倒地，並受有左側
      肢體擦挫傷之傷害，爰請求被告賠償醫療費用及後續針灸
      治療、復健費用共計58,000元、精神賠償40,000元，共計
      98,000元。
（二）並聲明：
    ⒈被告應給付原告98,000元，及自起訴狀繕本送達翌日起至
      清償日止，按週年利率百分之五計算之利息。
    ⒉訴訟費用由被告負擔。
四、被告經合法通知，未於言詞辯論期日到場，亦未提出準備書
    狀作何聲明或陳述。
五、得心證之理由：
（一）原告前揭主張之事實，業據提出臺南地方檢察署檢察官10
      9年度偵緝字第635號起訴書為憑，而被告所犯過失傷害之
      刑事案件部分，經本院以109年度交簡字第3011號判決判
      處被告「蔡國基犯無駕駛執照駕車過失致人傷害罪，處拘
      役伍拾日，如易科罰金，以新臺幣壹仟元折算壹日」在案
      ，有本院前開刑事卷可稽。又被告經合法通知，未於言詞
      辯論到場，亦未提出任何證據資料爭執。依前開調查證據
      之結果，堪信原告主張為真實。
（二）按因故意或過失，不法侵害他人之權利者，負損害賠償責
      任；不法侵害他人之身體或健康者，對於被害人因此喪失
      或減少勞動能力，或增加生活上之需要時，應負損害賠償
      責任；不法侵害他人之身體、健康、名譽、自由、信用、
      隱私、貞操，或不法侵害其他人格法益而情節重大者，被
      害人雖非財產上之損害，亦得請求賠償相當之金額，民法
      第184條第1項前段、第193條第1項、第195條第1項前段分
      別定有明文。查本件原告因被告之過失行為，致受有左側
      肢體擦挫傷等傷害之事實，自得依上開規定請求損害賠償
      ，茲就原告請求之項目及金額，核列如下：
　　⒈醫療費用及後續針灸治療、復健費用部分：
      ⑴原告主張其因系爭交通事故支出醫療費用乙節，業據提
        出陳文毅骨科診所診斷證明書、蔚武中醫診所診斷證明
        書暨費用明細收據及祥順中醫診所診斷證明書暨收據為
        憑（見本院卷第43頁至第55頁、第61頁），經本院計算
        原告提出之醫療收據金額為3,320元（蔚武中醫診所1,6
        40元、祥順中醫診所1,660元）。是原告請求醫療費用
        在3,300元範圍內，核屬有據；逾該範圍之請求，則乏
        依據。
      ⑵原告另主張後續針灸治療、復健費用部分，應就其嗣後
        仍有預定之針灸治療、復健計劃並費用舉證以實其說。
        惟原告就此並未再為舉證，是原告此部分請求，難認有
        據，不應准許。
　　⒉精神慰撫金部分：按慰撫金之賠償須以人格權遭遇侵害，
      使精神上受有痛苦為必要，其核給之標準固與財產上損害
      之計算不同，然非不可斟酌雙方身分資力與加害程度，及
      其他各種情形核定相當之數額（最高法院51年臺上字第22
      3號判例參照）。本院審酌原告為75年10月11日生，於108
      年度有報稅所得774,068元，名下有投資3筆；被告為48年
      8月6日生，於108年度無報稅所得，名下亦無財產等情，
      有本院依職權調取兩造稅務電子閘門財產所得調件明細表
      附卷可稽，復參酌兩造之身分、經濟能力、社會地位及原
      告所受傷害（左側肢體擦挫傷）等情，認原告請求精神慰
      撫金4萬元，尚屬過高，應核減為2萬元，方稱允適。是原
      告請求精神慰撫金在2萬元之範圍內，尚稱允當；而逾該
      數額之請求，則屬無據。
    ⒊綜上，原告得向被告請求之損害賠償金額為23,300元【計
      算式：3,300元（醫療費用）＋20,000元（精神慰撫金）＝2
      3,300元】。
六、綜上所述，原告依侵權行為法則請求被告給付23,300元，及
    自刑事附帶民事起訴狀繕本送達被告翌日即109年11月17日
    起至清償日止，按週年利率百分之5計算之利息，為有理由
    ，應予准許；至逾前開範圍所為之請求，為無理由，應予駁
    回。
七、本件事證已臻明確，兩造其餘攻擊防禦方法及所舉未經援用
    之證據，經本院斟酌後，認為均不足以影響本判決之結果，
    爰不一一論述，併此敘明。 　　
八、本件係屬民事訴訟法第436條之8第1項小額訴訟事件，所為
    被告部分敗訴之判決，依同法第436條之20規定，就被告敗
    訴部分，應依職權宣告假執行。
九、據上論結，原告之訴為一部有理由、一部無理由，依民事訴
    訟法第436條之23、第436條第2項、第385條第1項前段、第4
    36條之20、第79條，判決如主文。
中　　華　　民　　國　　110 　年　　9 　　月　　16　　日
  　                      臺灣臺南地方法院臺南簡易庭
                                法  官  王 獻 楠
以上正本係照與原本作成。
如不服本判決，應於送達後20日內，向本院提出上訴狀並表明上
訴理由，如於本判決宣示後送達前提起上訴者，應於判決送達後
20日內補提上訴理由書（須附繕本）。對於小額程序之第一審判
決之上訴，非以其違背法令之理由，不得為之。且上訴狀內應記
載表明（一）原判決所違背之法令及其具體內容。（二）依訴訟
資料可認為原判決有違背法令之具體事實者。
中　　華　　民　　國　　110 　年　　9 　　月　　16　　日
　                              書記官  蕭 雅 文